# GRZEGORZ FINKE

Telefon: +48 602 301 256 E-mail: grzegorz.finke@gmail.com

LinkedIn: linkedin.com/in/grzegorz-finke-68aa7175/

Portfolio: https://gr3fin.github.io/portfolio/

Miejsce zamieszkania:

Warszawa, Polska

#### **PODSUMOWANIE**

Przez 15 lat pracy w branży inżynierskiej korzystałem z szerokiej gamy narzędzi, wspierających i optymalizujących prace badawczo-rozwojowe, co wzbudziło moje zainteresowanie analizą danych. Od tego czasu rozwinąłem solidne umiejętności w zakresie Pythona, SQL, Excela, czy Tableau, w celu wyodrębniania interesujących wniosków z danych pomiarowych.

Lubię rozwiązywać problemy, a analizę danych postrzegam jako sposób na odkrywanie ukrytych wzorców. Ponadto, w ciągu ostatnich kilku miesięcy doskonaliłem swoje umiejętności w zakresie data science, uczestnicząc w kursach takich jak Applied Data Science Program: Leveraging AI for Effective Decision-Making (MIT), Data Analyst Skill Path (Udemy), czy Pandas Bootcamp (Udemy). Programy te pogłębiły moje zrozumienie zaawansowanych technik Data Science, w tym liniowych i nieliniowych modeli predykcyjnych, sieci neuronowych, systemów rekomendacji czy teorii grafów.

Dzieki 15-letniemu doświadczeniu zarówno w środowisku akademickim, jak i przemysłowym jestem pewien swoich umiejętności pozyskiwania i analizowania danych z wielu źródeł, oraz przedstawiania wyników w jasny i zwięzły sposób. Moje analityczne umiejętności oraz krytyczne myślenie pozwalają mi na dostarczanie praktycznych spostrzeżeń oraz optymalizację procesów. Natomiast zdolności komunikacyjne i interpersonalne umożliwiają mi na skuteczną współpracę ze zróżnicowanymi zespołami.

# UMIEJĘTNOŚCI TECHNICZNE

- Analiza danych Python, SQL, Tableau, Excel
- Programowanie Python, Labview, Matlab/Octave

Software Projektowanie 3D/optyczne Autodesk Inventor, Autodesk Vault, SketchUp, Zemax

 Programy graficzne Adobe Illustrator, CorelDraw, Inkscape

 Programy wspomagające pracę MS Office (Excel, Word, Power Point, Skype, Teams), Google Workspace, Mendeley/Elsevier, Gitlab, Zulip

Systemy optomechaniczne Praktyczna znajomość zagadnień optyki instrumentalnej oraz budowy układów optomechanicznych.

 Holografia i wyświetlacze 3D Praktyczna i teoretyczna wiedza dotycząca holografii i obrazowania 3D.

 Obrazowanie optyczne i pomiarowe Wieloletnie doświadczenie w budowie systemów obrazowania optycznego oraz systemów pomiarowych.

 Systemy optyczne i interferometryczne Znajomość zagadnień interferometrii optycznej w procesach pomiarowych.

# DODATKOWE UMIEJĘTNOŚCI

- Płynna komunikacja w j. angielskim.
- Praca w metodyce SCRUM.
- Otwartość i dzielenie się wiedzą oraz doświadczeniem.
- Wysoka motywacja do pracy zespołowej.
- Doświadczenie we współpracy międzynarodowej i w zróżnicowanych zespołach.
- Krytyczne myślenie i analityczne podejście do przedsięwzięć badawczych.
- Zorientowanie na rozwiązywanie problemów i optymalizację pracy.
- Ciekawość i chęć pogłębiania wiedzy oraz rozwoju umiejętności.
- Umiejętność samodzielnego rozwiązywania problemów.
- Wysokie zaangażowanie w powierzone zadania.

Praktyczne

#### **KURSY I SZKOLENIA**

## sie 2024 – Pandas Bootcamp

w trakcie

#### Udemy

Zakres pozyskanych umiejętności:

EDA, Data Manipulation and Visualization, Feature Engineering, Working with Multiple Data Sets, Time Series, Machine Learning (scikit-learn)

#### maj – sie 2024

# Applied Data Science Program: Leveraging AI for Effective Decision-

Making

#### MIT, Great Learning

Zakres pozyskanych umiejętności:

Python & Statistics, Data Analysis & Visualization, Machine Learning, Decision Trees, Time Series, Neural Networks, Recommendation Systems

## mar 2024 Data Analyst Skill Path

#### Udemy

Zakres pozyskanych umiejętności:

Data Analysis with: MS Excel, SQL (PostgreSQL), and Python

#### mar 2024 Data Analysis Marathon with Tableau

#### GoIT Polska

Zakres pozyskanych umiejętności:

Tableau Basics, Data Visualization, Dashboards, Filtering, Metrics, Calculation Fields, Custom Formulas.

#### **DOŚWIADCZENIE ZAWODOWE**

#### wrz 2018 – sty 2024

# Starszy Fizyk w zespole badawczo-rozwojowym (Specjalista ds. Rozwoju Systemów Laserowych)

Fluence sp. z o. o. (https://fluence.technology/pl/)

- projektowanie i budowa laserów femtosekundowych, ze szczególnym uwzględnieniem układów optomechanicznych oraz chłodzenia wodnego/powietrznego;
- tworzenie dokumentacji technicznych oraz Quality Assurance;
- weryfikacje eksperymentalne oraz charakteryzowanie projektowanych układów;
- koordynacja i nadzór podwykonawców oraz dostaw elementów mechanicznych, optycznych, optomechanicznych i optoelektronicznych;
- programowanie użytkowe wspomagające prace eksperymentalne;
- wyjazdy instalacyjne oraz serwisowe.

#### kwi 2016 – wrz 2018

# Specjalista Optomechatronik w zespole badawczo-rozwojowym

Astri Polska sp. z o.o.

- projektowanie układów optomechanicznych;
- tworzenie dokumentacji technicznych;
- koordynacja i nadzór podwykonawców oraz dostaw elementów mechanicznych, optycznych, optomechanicznych i optoelektronicznych;
- współpraca z zagranicznymi partnerami;
- prace eksperymentalne z zaprojektowanymi układami;
- praca w pomieszczeniach czystych klasy ISO 8-5.

## DOŚWIADCZENIE AKADEMICKIE

- opracowanie, analiza i realizacja koncepcji wybranych rozwiązań rejestracji/rekonstrukcji hologramów cyfrowych;
- prowadzenie oraz raportowanie prac eksperymentalnych z elementami programowania i modelowania 3D;
- redakcja publikacji naukowych w języku polskim i angielskim;
- opracowanie wyników oraz ich prezentacja na konferencjach międzynarodowych;
- współpraca na miejscu oraz wyjazdowa z partnerami zagranicznymi;
- realizacja drobnych zadań np. w ramach projektu ACT PHAST i grantów wewnętrznych Politechniki Warszawskiej;
- planowanie i realizacja zakupów w systemie zamówień publicznych.

#### sty 2008 – kwi 2016

# Członek międzynarodowego zespołu badawczego

#### Politechnika Warszawska, Instytut Mikromechaniki i Fotoniki

- Projekt NCN Maestro "Holo True3D: "Wielowiązkowe obrazowanie i pomiary holograficzne"
- Realizacja kontraktów w ramach "Giga Korea Project".
- Grant badawczo-rozwojowy NCN w ramach konkursu PRELUDIUM "Budowa szerokokątnego systemu wyświetlacza holograficznego wykorzystującego przestrzenne modulatory światła".
- Projekt EU, 7FP "REAL 3D: Digital holography for 3D and 4D real-world objects' capture, processing and display".

#### **WYKSZTAŁCENIE**

wrz 2009 – cze 2017 Studia doktoranckie w języku angielskim

Politechnika Warszawska, Wydział Mechatroniki

Kierunek: Budowa i Eksploatacja Maszyn, specjalność: Inżynieria Fotoniczna.

wrz 2003 – gru 2008 Studia magisterskie

Politechnika Warszawska, Wydział Mechatroniki

Kierunek: Automatyka i Robotyka, specjalność: Inżynieria Fotoniczna